【裁判字號】    89,易,1872
【裁判日期】    890930
【裁判案由】    贓物
【裁判全文】
臺灣桃園地方法院刑事判決                        八十九年度易字第一八七二號
    公  訴  人  臺灣桃園地方法院檢察署檢察官
    被      告  乙○○
右列被告因贓物案件，經檢察官提起公訴（八十九年度偵字第一○一八三號），本院
判決如左：
    主    文
乙○○收受贓物，處有期徒刑伍月，如易科罰金，以佰元折算壹日。
    事    實
一、乙○○前有多次竊盜、贓物、重傷害、妨害兵役、違反麻醉藥品管理條例案件、
    逃亡（軍法）等犯罪前科，素行不良，其中於民國八十二年間因犯麻醉藥品管理
    條例及逃亡罪，經台灣高等法院以八十二年度聲字第六五九號定其應執行刑為有
    期徒刑七年五月併強制工作確定，於八十五年一月二十三日假釋出監交付保護管
    束（假釋期滿日為八十八年九月二十九日），假釋期間另犯竊盜及妨害兵役案件
    ，經本院以八十五年度易字第五四一○號合計判處有期徒刑一年四月，於八十六
    年二月二十七日發監執行，於八十七年三月二十一日執行完畢（不構成累犯），
    於八十七年三月二十二日接續執行前開撤銷假釋之殘刑三年七月二十七日，又於
    八十八年六月二十一日假釋出監，指揮書執畢日期為九十年九月十四日，現正假
    釋中，猶不知悔改，於八十八年十月十三日晚上十時許，在桃園縣大溪鎮義和里
    二十一鄰沈澱池旁，明知丙○○所持有，車號ＯＶ─七二○三號自用小客車（係
    張明淵所有，交由其胞弟甲○○使用，於八十八年十月十三日中午十二時許，在
    桃園縣桃園市○○路五一六號前失竊）係來路不明之贓車，竟仍予收受充作代步
    工具使用，嗣於八十八年十月十五日下午二時二十五分許，乙○○駕駛上揭贓車
    搭載不知情之賴明達與方秋雲，途經桃園縣大溪鎮○○路一德加油站前時，為警
    當場查獲。
二、案經桃園縣警察局大溪分局報告台灣桃園地方法院檢察署檢察官偵查起訴。
    理    由
一、訊據被告乙○○矢口否認有何收受贓物犯行，辯稱：該車係伊所竊得云云。惟查
    ，車號ＯＶ─七二○三號自用小客車係張明淵所有，交由其胞弟甲○○使用，於
    八十八年十月十三日中午十二時許，在桃園縣桃園市○○路五一六號前失竊之事
    實，業據證人甲○○於警訊時及本院八十八年度易字第二七○六號乙○○竊盜案
    件審理時證述綦詳，並有車輛竊盜、車牌失竊資料個別查詢報表一紙在卷可憑，
    顯係來路不明之贓車。而被告乙○○前於警訊、偵查及本院前揭案件與本案審理
    時均一再供稱：該車係向丙○○所借，丙○○於交付該車時，曾告知該車係其於
    桃園市偷的等語（參見台灣桃園地方法院檢察署八十八年度偵字第一八八六六號
    偵查卷第六頁、第八頁、八十八年度核退字第一六九○號偵查卷第四頁、本院八
    十八年度易字第二七○六號乙○○竊盜案件八十九年六月八日審判筆錄），至其
    嗣雖翻異前供，辯稱：該車係伊所竊云云，然揆諸其於本院審理時，先則供稱係
    在桃園市○○路竊得該車（見本院八十九年九月十四日訊問筆錄），經本院質疑
    其竊車地點與證人甲○○所述汽車失竊地點不符（按汽車失竊當時，甲○○曾立
    即偕同友人騎機車在後追趕，參見前揭八十八年度偵字第一八八六六號偵查卷第
    十四頁）後，被告始又改口稱係在桃園市○○路所竊，且被告所供承之竊車時間
    、有無經過平交道等重要之點，均與證人甲○○所為證詞歧異。猶有進者，被告
    自承於本院前揭竊盜審理中一再聲請傳訊證人丙○○（見本院八十九年九月二十
    六日審判筆錄），苟該車確為被告所竊，被告豈有強力要求證人丙○○到庭對質
    ，致使自己犯行敗露之理？顯見被告所辯，無非臨訟編造，冀圖藉翻供而使本案
    犯行為台灣高等法院八十九年度上易字第二七八五號確定判決既判力所及，而免
    遭國家刑罰權之另次發動，自不足採信。綜上所述，本件事證明確，被告贓物犯
    行應堪認定。
二、核被告所為，係犯刑法第三百四十九條第一項之贓物罪。爰審酌被告有如事實欄
    所載之犯罪前科，素行不良，此有台灣高等法院被告全國前案紀錄表存卷可按，
    並審酌被告犯罪之動機、目的、手段，及犯罪後態度等一切情狀，量處如主文所
    示之刑，並諭知易科罰金之折算標準，以示懲儆。
據上論斷，應依刑事訴訟法第二百九十九條第一項前段、刑法第三百四十九條第一項
、第四十一條、罰金罰鍰提高標準條例第一條前段、第二條，判決如主文。
本案經檢察官呂理銘到庭執行職務。
中      華      民      國    八十九    年      九      月     三十     日
                                  台灣桃園地方法院刑事第二庭
                                        法  官  陳世  博
右正本證明與原本無異。
如不服本判決，應於判決送達後十日內向本院提出上訴狀，上訴於臺灣高等法院( 須
附繕本 )。
                                        書記官  楊  惠  如
中      華      民      國    八十九    年       十     月      二      日
附錄法條：刑法第三百四十九條第一項
收受贓物者，處三年以下有期徒刑、拘役或五百元以下罰金。


司法院資訊處製作；財團法人民間司法改革基金會備份。
